sl-SI: Elektronika > Oprema za arkadne igre > Dodatki za omarice za videoarkadne igre > Deli in dodatki za krmilne ročice: Ročaji za krmilne ročice; Vzvodi za krmilne ročice; Vzmeti za krmilne ročice; Kabelski snopi za krmilne ročice; Omejevalniki smeri
tr: Elektronik > Atari Ekipmanları > Video Oyun Makinesi Aksesuarları > Joystick Parçaları ve Aksesuarları: Joystick Tutamakları; Joystick Kolları; Joystick Yayları; Joystick Kablo Demetleri; Kısıtlayıcı Plakalar (Restrictor Plakaları)
lt-LT: Elektronika > Arkadų įranga > Vaizdo žaidimų arkadinių korpusų priedai > Valdymo svirties dalys ir priedai: Valdymo svirties rankenos; Valdymo svirties svirtys; Valdymo svirties spyruoklės; Valdymo svirties laidų jungtys; Apribojimo vartai
fr: Appareil électronique > Matériel d’arcade > Accessoires pour bornes d’arcade > Pièces et accessoires pour joysticks: Poignées de joystick; Leviers de joystick; Ressorts de joystick; Faisceaux de câblage de joystick; Grilles de restriction
vi: Thiết bị điện tử > Thiết bị game thùng > Phụ kiện tủ trò chơi video > Phụ kiện và linh kiện joystick: Tay cầm joystick; Cần joystick; Lò xo joystick; Bộ dây nối joystick; Miếng hạn chế joystick
es: Electrónica > Artículos para videojuegos > Accesorios para muebles de videojuegos > Partes y accesorios de joystick: Mangos de joystick; Palancas de joystick; Resortes de joystick; Arneses de cableado de joystick; Placas restrictoras
ru: Электроника > Игровые автоматы > Аксессуары для автоматов с видеоиграми > Запчасти и аксессуары для джойстиков: Ручки джойстиков; Рычаги джойстиков; Пружины джойстиков; Кабельные жгуты джойстиков; Ограничительные пластины
pt-BR: Eletrônicos > Equipamento para Arcade > Acessórios para máquinas de vídeo game Arcade > Peças e acessórios para joystick: Manoplas de joystick; Alavancas de joystick; Molas de joystick; Chicotes de fiação de joystick; Placas restritoras
de: Elektronik > Spielautomatenbedarf > Zubehör für Spielautomaten > Joystick-Teile und -Zubehör: Joystick-Griffe; Joystick-Hebel; Joystick-Federn; Joystick-Kabelbäume; Restriktor-Gates
ko: 전자기기 > 아케이드 장비 > 비디오 게임 아케이드 캐비닛 부대용품 > 조이스틱 부품 및 액세서리: 조이스틱 핸들; 조이스틱 레버; 조이스틱 스프링; 조이스틱 배선 하니스; 제한 게이트
sk-SK: Elektronika > Arkádové vybavenie > Príslušenstvo pre skrinky s arkádovými videohrami > Diely a príslušenstvo joystickov: Rukoväte joystickov; Páky joystickov; Pružiny joystickov; Zväzky vodičov pre joysticky; Obmedzovače pohybu
cs: Elektronika > Vybavení arkádových videoheren > Doplňky k arkádovým automatům > Díly a příslušenství joysticků: Rukojeti joysticků; Páky joysticků; Pružiny joysticků; Kabelové svazky joysticků; Omezovací brány
zh-TW: 電子器材 > 街機設備 > 電子遊戲街機配件 > 搖桿零件及配件: 搖桿手把; 搖桿操縱桿; 搖桿彈簧; 搖桿佈線線束; 限制器閘門
sv: Elektronik > Spelhallsutrustning > Tillbehör till arkadspelsautomater > Joystickdelar och -tillbehör: Joystickhandtag; Joystickspakar; Joystickfjädrar; Joystickkabelsatser; Restriktorplattor
pt-PT: Eletrónica > Equipamento de máquinas de jogo > Acessórios de máquinas de videojogos > Peças e acessórios de joystick: Pegas de joystick; Alavancas de joystick; Molas de joystick; Arneses de cablagem de joystick; Portões restritores
pl: Elektronika > Sprzęt do gier zręcznościowych > Akcesoria do automatów do gier zręcznościowych > Części i akcesoria joysticka: Uchwyty joysticka; Dźwignie joysticka; Sprężyny joysticka; Wiązki okablowania joysticka; Bramy ograniczające
nb: Elektronikk > Spilleutstyr > Tilbehør til spillemaskinkabinetter > Joystick-deler og -tilbehør: Joystick-håndtak; Joystick-spaker; Joystick-fjærer; Joystick-ledningssett; Begrensningsporter
nl: Elektronica > Arcadeapparatuur > Accessoires voor arcadekasten voor videogames > Joystick-onderdelen en accessoires: Joystick-handvatten; Joystick-hefbomen; Joystick-veren; Joystick-kabelset; Bewegingspoorten
hr-HR: Elektronika > Oprema za arkadne igre > Pribor za ormariće za arkadne videoigre > Dijelovi i dodaci za joystick: Drške za joystick; Poluge joysticka; Opruge joysticka; Snopovi kabela za joystick; Ograničitelji smjera
zh-CN: 电子产品 > 大型游戏机/街机 > 街机配件 > 摇杆部件/配件: 摇杆手柄; 摇杆控制杆; 摇杆弹簧; 摇杆线束; 限位器门
en: Electronics > Arcade Equipment > Video Game Arcade Cabinet Accessories > Joystick Parts & Accessories: Joystick Handles; Joystick Levers; Joystick Springs; Joystick Wiring Harnesses; Restrictor Gates
el: Ηλεκτρονικά > Εξοπλισμός Arcade > Αξεσουάρ για καμπίνες arcade βιντεοπαιχνιδιών > Ανταλλακτικά & αξεσουάρ joystick: Λαβές joystick; Μοχλοί joystick; Ελατήρια joystick; Καλωδιώσεις joystick; Περιοριστικές πύλες
bg-BG: Електроника > Оборудване за аркадни машини > Аксесоари за аркадни машини > Части и аксесоари за джойстик: Дръжки за джойстик; Лостове за джойстик; Пружини за джойстик; Кабелаж за джойстик; Ограничителни плочи
it: Elettronica > Attrezzature giochi arcade > Accessori strutture videogiochi arcade > Parti e accessori del joystick: Manopole del joystick; Leve del joystick; Molle del joystick; Cablaggi del joystick; Piastre di restrizione
da: Elektronik > Arkadeudstyr > Videospil – arkadekabinetter – tilbehør > Joystick-dele og -tilbehør: Joystick-håndtag; Joystick-stænger; Joystick-fjedre; Joystick-ledningssæt; Gevindlåger
fi: Elektroniikka > Pelikonetarvikkeet > Videopelien arcade-kabinettien lisätarvikkeet > Joystick-osa ja lisävaruste: Joystick-kahva; Joystick-vipu; Joystick-jousi; Joystick-johtosarja; Rajoitinportti
ro-RO: Electronice > Echipamente jocuri arcade > Accesorii pentru dulapuri pentru jocuri arcade video > Piese și accesorii pentru joystick: Mânere pentru joystick; Manete pentru joystick; Arcuri pentru joystick; Hamuri de cablare pentru joystick; Porți restrictive
th: อิเล็กทรอนิกส์ > อุปกรณ์อาร์เคด > อุปกรณ์ตู้เกมอาร์เคด > ชิ้นส่วนและอุปกรณ์เสริมจอยสติ๊ก: ด้ามจับจอยสติ๊ก; คันโยกจอยสติ๊ก; สปริงจอยสติ๊ก; สายไฟรวมจอยสติ๊ก; แผ่นจำกัดทิศทางจอยสติ๊ก
hu: Elektronika > Arcade berendezések > Videojáték arcade szekrénykiegészítők > Joystick-alkatrészek és -kiegészítők: Joystick-fogantyúk; Joystick-karok; Joystick-rugók; Joystick-kábelkötegek; Restrictor gate-ek
ja: 電子機器 > アーケードゲーム > アーケードゲーム筐体関連用品 > ジョイスティック部品とアクセサリー: ジョイスティックハンドル; ジョイスティックレバー; ジョイスティックスプリング; ジョイスティック配線ハーネス; ガイドプレート（リストリクター）